臺灣花蓮地方法院刑事判決　　　　　　　　　　　　　九十二年度訴字第二八號
　　公　訴　人　臺灣花蓮地方法院檢察署檢察官
　　被　　　告　甲○○
右列被告因違反毒品危害防制條例案件，由檢察官聲請簡易判決處刑（九十一年度毒
偵字第三八六、四三一號），經本院認有刑事訴訟法第四百五十一條之一第四項但書
情形，改以通常程序審判，嗣本院合議庭裁定進行簡式審判程序，判決如左：
    主  文
甲○○連續施用第一級毒品，處有期徒刑柒月。扣案之安非他命壹小包（淨重零點肆
壹公克、包裝重零點壹陸公克）沒收銷燬，安非他命吸食器壹組沒收。
    事  實
一、甲○○前因施用毒品案件，經本院以九十年度毒聲字第四七九號裁定送觀察、勒
    戒後，認無繼續施用毒品之傾向，由臺灣花蓮地方法院檢察署（下簡稱花蓮地檢
    署）檢察官於民國九十年六月八日以九十年度毒偵字第五三六號不起訴處分後，
    復基施用毒品之概括犯意，於九十一年七月十二日起回溯四日內某時至同年八月
    二日某時止，在花蓮縣新城鄉嘉新村一二七之十四號友人住處，連續施用第一、
    二級毒品海洛因及安非他命之混合物多次，為警先於九十一年七月十二日在上址
    扣得安非他命一小包（其淨重０．四一公克，包裝重０．一六公克，聲請簡易處
    刑書誤載其總重為０．一五公克）、施用安非他命之吸食器一組，復於同年八月
    四日為警採其尿液送驗，均呈嗎啡及安非他命陽性反應而查獲上情。嗣經檢察官
    聲請觀察勒戒，經本院裁定送勒戒所觀察勒戒後，有繼續施用毒品傾向，復由檢
    察官聲請強制戒治，由本院以九十一年度毒聲字第五六七號令入戒治處所施以強
    制戒治，甲○○並已於九十二年九月二十九日強制戒治期滿。
二、案經花蓮縣警察局及花蓮縣警察局花蓮分局移送花蓮地檢署檢察官偵查起訴。
    理  由
一、右揭事實，業據被告甲○○在庭坦承不諱，而被告經採尿送驗結果，呈安非他命
    及嗎啡陽性反應等情，有慈濟大學濫用藥物檢驗中心檢驗總表二份、花蓮縣衛生
    局煙毒尿液檢驗成績書一份、花蓮地檢署受保管束人（被告）尿液檢體監管紀錄
    表一份附卷可參，並有扣案之安非他命一小包、安非他命吸食器一組足憑，而扣
    案之安非他命經送法務部調查局檢驗，確屬甲基安非他命，其淨重淨重０．四一
    公克，包裝重０．一六公克，此有該局檢驗通知書附卷可稽（見九十一年度毒偵
    字第三八六號卷第二八頁），因該項毒品經檢察官以九十一年九月二十五日花檢
    禮作字第一五一三八號函請法務部調查局鑑定，其鑑定結果之重量雖與警卷、偵
    查卷所附之扣押物品目錄表、扣案物品清單（九十一年度檢總管字第六四號）所
    載之０．一五公克不同，惟既然此業經鑑定機關以精密之儀器測量其重量，故應
    當以該鑑定機關所測之重量為準，聲請簡易處刑書上記載本件扣得之安非他命重
    量為０．一五公克應有錯誤，併此敘明。又被告前因施用毒品案件，經本院以九
    十年度毒聲字第四七九號裁定送觀察、勒戒後，認無繼續施用毒品之傾向，由花
    蓮地檢署檢察官以九十年度毒偵字第五三六號不起訴處分，復又為本次施用毒品
    之犯行，嗣經本院裁定送觀察、勒戒後，認有繼續施用毒品之傾向，再經本院裁
    定送強制戒治等情，有此檢察官不起訴處分書、九十一年度毒聲字第五二七、五
    六七裁定各一份、臺灣花蓮看守所有無繼續施用毒品傾向證明書、台灣高等法院
    被告全國前案紀錄表各一份附卷可參。是被告係於五年內二犯施用毒品，事證明
    確，其犯行堪予認定。
二、核被告所為，係犯毒品危害防制條例第十條第一項施用第一級毒品罪及第十條第
    二項施用第二級毒品罪；其施用前後持有海洛因、安非他命之低度行為，應為施
    用海洛因、安非他命之高度行為所吸收，不另論罪。被告前後多次施用毒品之犯
    行，時間緊接，方法相同，觸犯構成要件相同之罪，顯係基於概括犯意為之，應
    依連續犯之規定論以一罪，並加重其刑。又被告係將海洛因與安非他命摻雜一起
    施用，故其同時施用第一級毒品海洛因及第二級毒品安非他命，以一行為觸犯上
    開二罪名，應依想像競合犯之規定，從一重之施用第一級毒品罪處斷。檢察官認
    被告係分別施用第一、二級毒品，而認為係數罪併罰關係，尚無實據，附此敘明
    。爰審酌被告之智識程度，前經觀察、勒戒再為本件犯行，顯見其當時尚未能徹
    底戒絕施用毒品惡習，另審酌其施用毒品之期間尚短，惡性較輕，犯後坦承犯行
    、態度良好等一切情狀，量處如主文所示之刑。扣案之安非他命淨重０．四一公
    克（包裝重０．一六公克）、依毒品危害防制條例第十八條第一項前段諭知沒收
    銷燬之，安非他命吸食器一組係被告所有供施用毒品所用之物，業據其陳明在卷
    ，爰依刑法第三十八條第一項第二款規定諭知沒收之宣告。
據上論斷，應依刑事訴訟法第二百九十九條第一項前段，毒品危害防制條例第十條第
一項、第二項、第十八條第一項前段，刑法第十一條前段、第五十六條、第五十五條
，第三十八條第一項第二款，判決如主文。
本案經檢察官乙○○到庭執行職務。
中      華      民      國    九十三    年      一      月      五      日
                              臺灣花蓮地方法院刑事第三庭
                                  法    官    鄭  培  麗
右正本證明與原本無異。
如對本判決不服，應於送達後十日內，向本院提出上訴狀。（應抄附繕本）
                                  法院書記官
中      華      民      國    九十三    年      一      月      六      日
附錄本判決論罪之法律條文：
毒品危害防治條例第十條：
施用第一級毒品者，處六月以上五年以下有期徒刑。
施用第二級毒品者，處三年以下有期徒刑。
毒品危害防制條例第十八條第一項：
查獲之第一、二級毒品及專供製造或施用第一、二級毒品之器具，不問屬於犯人與否
，均沒收銷燬之；查獲之第三、四級毒品及製造或施用毒品之器具，無正當理由而擅
自持有者，均沒入銷燬之。但合於醫藥、研究或訓練之用者，得不予銷燬。
